【裁判字號】    97,交抗,1293
【裁判日期】    971031
【裁判案由】    聲明異議
【裁判全文】
臺灣高等法院臺中分院交通事件裁定    97年度交抗字第1293號
抗  告  人
即受處分人  甲○○
上列抗告人因違反道路交通管理處罰條例案件，不服臺灣臺中地
方法院中華民國97年9月30日所為裁定（97年度交聲字第2150號
），提起抗告，本院裁定如下：
    主  文
抗告駁回。
    理  由
一、抗告意旨略以：抗告人即受處分人甲○○（以下簡稱為「抗
    告人」）要去彰化，看到路標「機慢車」道的那條路是「往
    大肚」，而因抗告人要往彰化才走「往彰化」的路，不然抗
    告人也想走機慢車道。是路標有誤才使抗告人陷入錯誤，後
    來抗告人才發現原來走機慢車道也能走到彰化，是路標有誤
    的關係，抗告人以前從臺中到彰化，都是從烏日方向走到彰
    化，發現該路標不能到彰化只是到大肚，抗告人當然不會走
    機慢車道。本案是政府設陷阱給抗告人跳，不是抗告人不願
    守法，原裁定明顯違反憲法第23條之規定及人民之常識常情
    等語。
二、按機器腳踏車，不在規定車道行駛而爭道者，處新臺幣（下
    同）600元以上1,800元以下罰鍰；汽車駕駛人有第45條情形
    ，除依原條款裁處罰鍰外，並予記違規點數1點，道路交通
    管理處罰條例第45條第13款、第63條第1項第1款分別定有明
    文。
三、經查，本件抗告人於民國（下同）97年6月8日14時55分許，
    騎乘車牌號碼HH6-476號重型機車，行經臺中縣烏日鄉○○
    路○段大肚溪橋北側（往彰化方向）處，因「機器腳踏車，
    不在規定車道行駛」之違規，而有違反道路交通管理處罰條
    例第45條第13款規定之違規行為，經臺中縣警察局烏日分局
    執勤員警當場掣單舉發等情，有臺中縣警察局中縣警交字第
    HD0000000號舉發違反道路交通管理事件通知單、臺中縣警
    察局烏日分局97年7月3日中縣烏警交字第0970021714號函及
    交通部公路總局臺中區監理所臺中市監理站裁監稽違字第裁
    61-HD0000000號違反道路交通管理事件裁決書各1份附卷可
    稽（見臺灣臺中地方法院97年度交聲字第2150號卷第6至10
    頁），則抗告人上開未在規定車道行駛之違規事實，堪予認
    定。抗告人雖以路標設置有誤等語置辯，惟查，由抗告人所
    提出遭違規舉發之臺中縣烏日鄉○○路○段大肚溪橋北側照
    片觀之，系爭路段之路標由內側車道至外側車道（由左至右
    ），分別為「往彰化」、「往大肚」、「機慢車」，前開標
    示「往彰化」及「往大肚」之內側車道屬快車道，系專供汽
    車行駛，有分隔島加以分隔，禁止機車行駛其上，機車應行
    駛於外側之慢車道上，即上開之「機慢車」道，以維持行車
    之安全，是由抗告人所提出之照片觀之，本件系爭路段之標
    示，並無違誤，亦無如抗告人所稱有使人混淆，而陷於錯誤
    之虞，且抗告人為依法考領駕照之人，對於此等行車原則顯
    無不知之理，抗告人上開所辯不足採信。從而，原處分機關
    依道路交通管理處罰條例第45條第13款及第63條第1項第1款
    之規定，裁處抗告人罰鍰600元，並記違規點數1點，於法並
    無不合。原審法院以抗告人聲明異議為無理由，予以駁回，
    本院經核並無違誤。抗告人不服原裁定提起抗告，請求撤銷
    原處分，於法無從准許，抗告人之抗告，為無理由，應予駁
    回。
四、據上論斷，應依道路交通案件處理辦法第26條，刑事訴訟法
    第412條，裁定如主文。
中    華    民    國    97    年    10    月    31    日
             刑事第十一庭 審判長法  官  陳  朱  貴
                                法  官  郭  同  奇
                                法  官  胡  文  傑
上列正本證明與原本無異。
不得再抗告。
                                書記官  蔡  嘉   萍
中    華    民    國    97    年     10  月     31    日


司法院資訊處製作；財團法人民間司法改革基金會備份。
